# 请教版主：可供出售金融资产能否重分类为持有至到期投资？

提问人：jihuijun 时间：2017-04-08 18:23:11
持有至到期投资可以重分类为可供出售金融资产；而可供出售金融资产能否重分类为持有至到期投资？

回答人：chenyiwei
可供出售金融资产中的债权性投资，原先为持有至到期投资，后因触发“感染条款”而被重分类为可供出售金融资产的，可在准则规定期限（ 2 年）满后重新重分类到持有至到期投资。见《企业会计准则第 22 号——金融工具确认和计量》第三十七条。

提问人：jihuijun 时间：2017-04-08 20:32:23
也就是说，只有触发‘感染条款’的可供出售金融资产才可以转为持有至到期投资吗，其他的可供出售金融资产不可以转为持有至到期投资吗？

回答人：chenyiwei
可以这样理解。